臺北高等行政法院裁定
　　　　　　　　　　　　　　　93年度訴字第02939號
原　　　告　甲○○
被　　　告　法務部
代　表　人　乙○○部長）住同.
上列當事人間因懲處事件，原告不服公務人員保障暨培訓委員會
中華民國93年6月29日93公審決字第0195號復審決定，提起行政
訴訟。本院裁定如下：
    主  文
原告之訴駁回。
訴訟費用由原告負擔。
    理  由
一、按行政訴訟法第4條第1項規定：「人民因中央或地方機關之
    違法行政處分，認為損害其權利或法律上之利益，經依訴願
    法提起訴願而不服其決定，．．．得向高等行政法院提起撤
    銷訴訟。」又所謂行政處分，係指中央或地方機關就公法上
    具體事件所為之決定或其他公權力措施而對外直接發生法律
    效果之單方行政行為，訴願法第3條第1項及行政程序法第92
    條第1項定有明文。復按公務人員對於服務機關或人事主管
    機關所為之行政處分，或依法申請之案件於法定期間內應作
    為而不作為，認為違法或不當，致損害其權利或利益者，得
    提起復審、再復審；至於公務人員對於服務機關所為之管理
    措施或有關工作條件之處置認為不當者，致影響其權益者，
    則得提出申訴、再申訴，公務人員保障法第25條第1項、第
    26條第1項、第77條第1項定有明文。而參照司法院釋字第18
    7號、201號、243號、266號、298號、312號、323號、338號
    等解釋意旨，須足以改變公務員身分關係，或於公務員權利
    有重大影響之處分，或基於公務員身分所產生之公法上財產
    上請求權，始可依公務人員保障法所定復審程序請求救濟，
    並提起行政爭訟。惟若未改變公務員身分關係、不直接影響
    服公職權利之記大過、記過處分、申誡懲處、考績評定等措
    施，核屬公務人員保障法第77條第1項所指之工作條件或管
    理措施，公務人員僅得依申訴、再申訴程序尋求救濟，不得
    以復審之程序請求救濟，亦不得提起行政訴訟。
二、緣本件原告為臺灣屏東地方法院檢察署檢察官，被告以其民
    國91年全年「無故未接續進行六個月以上」未滿二年之案件
    數十六件，工作不力為由，依「法務部所屬檢察機關人員獎
    懲標準表」第4點第5款規定，以93年3月11日法令字第09313
    00685號令核布原告申誡二次懲處，原告不服，向公務人員
    保障暨培訓委員會（下稱保訓會）提起復審，經保訓會以不
    受理決定駁回，原告遂向本院提起撤銷訴訟。
三、查被告上開申誡二次懲處，並未改變原告公務員身分關係，
    亦未對原告權益發生重大影響，性質係屬機關內部之管理措
    施，揆諸上開說明，原告僅得依申訴、再申訴程序救濟，自
    不得依復審程序予以救濟。另公務人員保障法第61條第3項
    固規定：「第1項第7款情形，如屬應提起申訴、再申訴事項
    ，公務人員誤提復審者，保訓會應移轉申訴受理機關依申訴
    程序處理，並通知該公務人員，不得逕為不受理決定。」是
    以，本件保訓會之復審不受理決定於程序上雖有未洽，惟查
    原告已另循申訴再申訴進行救濟，保訓會業於93年9月21日
    以93公申決字第194號再申訴決定書駁回原告之再申訴，故
    保訓會上開復審不受理之決定，結論並無違誤，原告就不得
    提起復審之事項提起本件撤銷訴訟，自屬於法不合，應予駁
    回。又原告之訴既不合法，則其實體上之主張是否有據，即
    非本院而得審究，併此敘明。
四、依行政訴訟法第107條第1項第10款、第104條、民事訴訟法
    第95條、第78條，裁定如主文。
中　　華　　民　　國　　94　　年　 　1　　月　 31  　 日
                       第一庭審判長法  官　姜素娥
          　　　　　　　        　 法　官　陳國成
          　　　　　　             法　官  吳東都
上為正本係照原本作成。
如不服本裁定，應於送達後10日內向本院提出抗告狀（須按他造
人數附繕本）。
中　　華　　民　　國　　94　　年　 　1　　月　 31  　 日
    　　  　　　　　　　    　     書記官  呂美玲
